臺灣新竹地方法院刑事判決
111年度金訴字第428號
公  訴  人  臺灣新竹地方檢察署檢察官
被      告  葉秀文



上列被告因違反洗錢防制法等案件，經檢察官提起公訴（111年
度偵字第864號），被告於本院準備程序時就被訴事實為有罪之
陳述，經本院告知簡式審判程序意旨，並聽取公訴人、被告之意
見後，經本院合議庭評議後裁定改依簡式審判程序審理，並判決
如下：
    主  文
葉秀文幫助犯洗錢防制法第十四條第一項之洗錢罪，處有期徒刑
參月，併科罰金新臺幣貳萬元，罰金如易服勞役，以新臺幣壹仟
元折算壹日。
未扣案之犯罪所得新臺幣參仟元沒收，於全部或一部不能沒收或
不宜執行沒收時，追徵其價額。
    犯罪事實
一、葉秀文依其經驗與智識思慮，雖可預見將其所有金融帳戶之
    存摺、提款卡及密碼提供他人使用，有遭他人利用作為財產
    犯罪所得財物匯入及提領工具之可能，並藉此達到掩飾詐欺
    犯罪所得去向之目的，使犯罪查緝更形困難，進而對該詐欺
    取財正犯所實行之詐欺取財及掩飾該詐欺犯罪所得去向之洗
    錢罪正犯施以一定助力，竟仍基於幫助掩飾特定犯罪所得之
    去向及幫助他人實施詐欺取財犯罪之不確定故意，依真實姓
    名、年籍均不詳之詐騙集團成員之指示，於民國109年1月8
    日1時30分許，在桃園市○○區○○○路000號之統一超商慶和門
    市外，將其所申辦之合作金庫商業銀行帳號000-0000000000
    000號帳戶(下稱合庫銀行帳戶)之存摺、金融卡及密碼及上
    海商業儲蓄銀行（帳號不詳）之存摺、金融卡及密碼，交付
    詐騙集團指定之成員收受，約定以1個帳戶每1個月新臺幣(
    下同)3,000元之代價，出租予詐騙集團，而以此方式幫助該
    詐欺集團從事詐欺犯行及掩飾犯罪所得。嗣該詐騙集團成員
    即意圖為自己不法之所有，基於詐欺取財之犯意，以葉秀文
    所提供之合庫銀行帳戶充做詐欺、洗錢之工具，而分別為下
    列行為：
㈠、於109年2月11日16時6分許前某時，以PTT帳號「satosi」、
    通訊軟體LINE暱稱「Nico」之名義，對陳聖文佯稱其有即將
    到期之購物金，可以代購手機，費用大約有85折優惠，然須
    先付訂金云云，致陳聖文陷於錯誤，依指示於109年2月11日
    16時6分許，匯款8,000元至葉秀文上開合庫銀行帳戶內，詐
    騙集團成員旋於同日將該款項提領而以此手法掩飾犯罪所得
    之去向。嗣陳聖文發覺有異，報警始悉上情。
㈡、於109年2月11日16時7分許前某時，以PTT帳號「satosi」、
    通訊軟體LINE暱稱「Nico」之名義，假冒手機賣家之身分，
    對王宏偉佯稱可以代購手機但須先付訂金云云，致王宏偉陷
    於錯誤，依指示於109年2月11日16時7分許，匯款6,000元至
    葉秀文上開合庫銀行帳戶內，詐騙集團成員旋於同日將該款
    項提領一空而以此手法掩飾犯罪所得之去向。嗣王宏偉發覺
    有異，報警始悉上情。
㈢、於109年2月11日18時40分許，以PTT帳號「satosi」、通訊軟
    體LINE暱稱「Nico」之名義，假冒手機賣家之身分，對經由
    黃孟羣授權處理購買手機之友人葉峻維佯稱可以代購手機，
    但須先付款云云，致黃孟羣經由葉峻維處知悉該資訊後陷於
    錯誤，依詐欺集團成員指示於109年2月11日19時51分許，匯
    款2萬3,500元至葉秀文上開合庫銀行帳戶內，詐騙集團成員
    旋於同日將該款項提領而以此手法掩飾犯罪所得之去向。嗣
    黃孟羣發覺有異，報警始悉上情。
㈣、於109年2月11日22時53分許前某時，以PTT帳號「satosi」、
    通訊軟體LINE暱稱「Nico」之名義，假冒手機賣家之身分，
    對蔡君函佯稱可以代購手機但須先付款云云，致蔡君函陷於
    錯誤，依指示於109年2月11日22時53分許，匯款2萬3,500元
    至葉秀文上開合庫銀行帳戶內，詐騙集團成員旋於同日將該
    款項提領而以此手法掩飾犯罪所得之去向。嗣蔡君函發覺有
    異，報警始悉上情。
㈤、於109年2月11日23時22分許前某時，以PTT帳號「satosi」、
    通訊軟體LINE暱稱「Nico」之名義，假冒手機賣家之身分，
    對陳宏瑋佯稱可以代購手機但須先付款云云，致陳宏瑋陷於
    錯誤，依指示於109年2月11日23時22分許，匯款2萬3,000元
    至葉秀文上開合庫銀行帳戶內，詐騙集團成員旋於同日將該
    款項提領一空而以此手法掩飾犯罪所得之去向。嗣陳宏瑋發
    覺有異，報警始悉上情。
㈥、於109年2月11日22時54分許，以PTT帳號「satosi」、通訊軟
    體LINE暱稱「Nico」之名義，假冒手機賣家之身分，對翟翱
    佯稱可以代購手機但須先付款云云，致翟翱陷於錯誤，依指
    示於109年2月12日1時19分許，匯款2萬4,000元至葉秀文上
    開合庫銀行帳戶內，詐騙集團成員旋於款項匯入後同日將該
    款項提領而以此手法掩飾犯罪所得之去向。嗣翟翱發覺有異
    ，報警始悉上情。
㈦、於109年2月11日19時許，以PTT帳號「satosi」、通訊軟體LI
    NE暱稱「Nico」之名義，假冒手機賣家之身分，對王聖鋒佯
    稱可以代購手機但須先付款云云，致王聖鋒陷於錯誤，依指
    示於109年2月12日14時5分許，匯款2萬7,000元至葉秀文上
    開合庫銀行帳戶內，詐騙集團成員旋於款項匯入後同日將該
    款項提領而以此手法掩飾犯罪所得之去向。嗣王聖鋒發覺有
    異，報警始悉上情。
㈧、於109年2月12日12時57分許，以PTT帳號「satosi」、通訊軟
    體LINE暱稱「Nico」之名義，假冒手機賣家之身分，對陳鴻
    毅佯稱可以代購手機須先付款云云，致陳鴻毅陷於錯誤，依
    指示於109年2月12日14時45分許、15時19分許，分別匯款1
    萬8,000元、5,500元、合計2萬3,500元至葉秀文上開合庫銀
    行帳戶內，詐騙集團成員旋於同日上揭款項匯入後即將該等
    款項提領而以此手法掩飾犯罪所得之去向。嗣陳鴻毅發覺有
    異，報警始悉上情。
㈨、於109年2月12日12時30分許，以PTT帳號「satosi」、通訊軟
    體LINE暱稱「Nico」之名義，假冒手機賣家之身分，對林冠
    志佯稱可以代購手機但須先付款云云，致林冠志陷於錯誤，
    依指示於109年2月12日19時28分許、21時42分許，分別匯款
    7,400元、1萬9,600元、合計2萬7,000元至葉秀文上開合庫
    銀行帳戶內，詐騙集團成員旋於同日上揭款項匯入後即將該
    等款項提領而以此手法掩飾犯罪所得之去向。嗣林冠志發覺
    有異，報警始悉上情。
㈩、於109年2月12日17時許，以PTT帳號「satosi」、通訊軟體LI
    NE暱稱「Nico」之名義，假冒手機賣家之身分，對孫承佑佯
    稱可以代購手機但須先付訂金云云，致孫承佑陷於錯誤，依
    指示於109年2月12日22時41分許，匯款3,300元至葉秀文上
    開合庫銀行帳戶內，詐騙集團成員旋於同日將該款項提領而
    以此手法掩飾犯罪所得之去向。嗣孫承佑發覺有異，報警始
    悉上情。
二、案經陳聖文、王宏偉、黃孟羣、蔡君函、陳宏瑋、翟翱、王
    聖鋒、陳鴻毅、林冠志訴由桃園市政府警察局龍潭分局報告
    臺灣新竹地方檢察署檢察官偵查起訴。
    理  由
壹、程序部分
    本件被告葉秀文所犯非死刑、無期徒刑、最輕本刑為3年以
    上有期徒刑之罪，或高等法院管轄第一審之案件，被告於本
    院準備程序時就前揭被訴事實為有罪之陳述，經本院告以簡
    式審判程序之旨，並聽取公訴人及被告之意見後，本院合議
    庭業已裁定由受命法官獨任進行簡式審判程序，是本件之證
    據調查，依刑事訴訟法第273條之2規定，不受同法第159條
    第1項、第161條之2、第161條之3、第163條之1及第164條至
    第170條規定之限制，合先敘明；又本案卷內之物證、書證
    等證據，依同法第273條之2規定，不受同法第159條第1項關
    於傳聞法則規定之限制，依法均有證據能力。
貳、實體部分：
一、認定犯罪構成要件事實所憑之證據及理由：
㈠、被告葉秀文於警詢、檢察事務官詢問及本院準備程序、審理
    程序時之供述及自白（見111年度偵字第864號卷第6至11頁
    反面、229至230頁反面，本院卷第69至81頁）。　
㈡、及經下列證人於警詢證述明確：
  ⒈證人即告訴人陳聖文。（見111年度偵字第864號卷第18至21
    頁）
  ⒉證人即告訴人王宏偉。（見111年度偵字第864號卷第24至26
    頁）
  ⒊證人即告訴人黃孟羣。（見111年度偵字第864號卷第56至57
    頁）
  ⒋證人葉峻維。（見111年度偵字第864號卷第59至60頁）
  ⒌證人即告訴人蔡君函。（見111年度偵字第864號卷第71至72
    頁）
  ⒍證人即告訴人陳宏瑋。（見111年度偵字第864號卷第84至85
    頁）
  ⒎證人即告訴人翟翱。（見111年度偵字第864號卷第109至109
    頁反面）
  ⒏證人即告訴人王聖鋒。（見111年度偵字第864號卷第117至11
    9頁）
  ⒐證人即告訴人陳鴻毅。（見111年度偵字第864號卷第129至12
    9頁反面）
  ⒑證人即告訴人林冠志。（見111年度偵字第864號卷第138至13
    8頁反面）
  ⒒證人即被害人孫承佑。（見111年度偵字第864號卷第150至15
    1頁）　　　
㈢、並有下列書證在卷可查：
  ⒈（證人陳聖文）內政部警政署反詐騙諮詢專線紀錄表1份、保
    安警察第二總隊第三大隊第一中隊竹園分隊受理詐騙帳戶通
    報警示簡便格式表2份、金融機構聯防機制通報單影本2份。
    （見111年度偵字第864號卷第30至35頁）
  ⒉（證人陳聖文）匯款明細翻拍照片1張。（見111年度偵字第8
    64號卷第36頁）
  ⒊證人陳聖文提供通訊軟體與「Nico」對話紀錄翻拍照片33張
    。（見111年度偵字第864號卷第37至44頁）
  ⒋證人王宏偉提供之「對方Satosi在PTT po文畫面」、「中國
    信託銀行活存明細查詢」、「對方提供的PChome訂單資料」
    、「PTT站內信詢問紀錄」翻拍照片共7張。（見111年度偵
    字第864號卷第51至52、54頁反面至55頁）
  ⒌證人王宏偉提供通訊軟體與「Nico」對話紀錄翻拍照片15張
    。（見111年度偵字第864號卷第52頁反面至54頁）
  ⒍（證人黃孟羣）內政部警政署反詐騙諮詢專線紀錄表、臺中
    市政府警察局第二分局立人派出所受理詐騙帳戶通報警示簡
    便格式表、金融機構聯防機制通報單各1份。（見111年度偵
    字第864號卷第63至65頁）
  ⒎證人葉峻維提供之「批踢踢實業坊（ptt.cc）信件、貼文」
    翻拍照片2張。（見111年度偵字第864號卷第66頁）
  ⒏證人葉峻維提供通訊軟體對話紀錄翻拍照片6張。（見111年
    度偵字第864號卷第67至69頁）
  ⒐「轉帳 交易成功」翻拍照片1張。（見111年度偵字第864號
    卷第68頁）
  ⒑「PChome線上購物顧客中心：訂單查詢」翻拍照片1張。（見
    111年度偵字第864號卷第70頁）
  ⒒（證人蔡君函）內政部警政署反詐騙諮詢專線紀錄表、臺南
    市政府警察局第一分局東門派出所受理詐騙帳戶通報警示簡
    便格式表、金融機構聯防機制通報單各1份。（見111年度偵
    字第864號卷第76至78頁）
  ⒓（證人蔡君函）「新台幣轉帳」交易明細1份。（見111年度
    偵字第864號卷第79頁）
  ⒔批踢踢實業坊（ptt.cc）訊息翻拍照片1張。（見111年度偵
    字第864號卷第79頁）
  ⒕證人蔡君函提供通訊軟體與「Nico」對話紀錄翻拍照片8張。
    （見111年度偵字第864號卷第80至83頁）
  ⒖（證人陳宏瑋）內政部警政署反詐騙諮詢專線紀錄表、新竹
    縣政府警察局竹北分局六家派出所受理詐騙帳戶通報警示簡
    便格式表、金融機構聯防機制通報單各1份。（見111年度偵
    字第864號卷第88至90頁）
  ⒗（證人陳宏瑋）玉山銀行交易明細查詢列印1份。（見111年
    度偵字第864號卷第91至91頁反面）
  ⒘證人陳宏瑋提供通訊軟體與「Nico（g8代購）」對話紀錄翻
    拍照片影本13張。（見111年度偵字第864號卷第92至98頁）
  ⒙證人陳宏瑋提供「PChome線上購物顧客中心：訂單查詢、其
    他資訊、網頁、現金積點查詢」翻拍照片影本6張。（見111
    年度偵字第864號卷第99至100頁）
  ⒚證人陳宏瑋提供通訊軟體與「Nico」對話紀錄翻拍照片影本6
    張。（見111年度偵字第864號卷第101至103頁反面）
  ⒛「[代買]PCHOME 24hr購物中心 東森購物 商品85折-9折起」
    文章列印1份。（見111年度偵字第864號卷第104至104頁反
    面） 　 　 　 　 　 　 
  「[代買]PCHOME YAHOO 東森商品85～9折起」文章列印1份。
    （見111年度偵字第864號卷第105至105頁反面）
  「[代買]PCHOME 24hr購物中心 東森購物 商品85折-9折起」
    文章列印1份。（見111年度偵字第864號卷第106頁）
  批踢踢實業坊（ptt.cc）訊息翻拍照片5張。（見111年度偵
    字第864號卷第107至108頁）
  證人陳宏瑋提供之「最近記錄」翻拍照片1張。（見111年度
    偵字第864號卷第108頁）
  （證人翟翱）內政部警政署反詐騙諮詢專線紀錄表、新北市
    政府警察局永和分局永和派出所受理詐騙帳戶通報警示簡便
    格式表、金融機構聯防機制通報單各1份。（見111年度偵字
    第864號卷第112至114頁）
  批踢踢實業坊（ptt.cc）訊息翻拍照片1張。（見111年度偵
    字第864號卷第115頁）
  證人翟翱提供通訊軟體與「Nico」對話紀錄翻拍照片影本1張
    。（見111年度偵字第864號卷第116頁）　  　 
  （證人王聖鋒）內政部警政署反詐騙諮詢專線紀錄表、嘉義
    市政府警察局第一分局長榮派出所受理詐騙帳戶通報警示簡
    便格式表、金融機構聯防機制通報單各1份。（見111年度偵
    字第864號卷第123至125頁）
  （證人王聖鋒）臺灣土地銀行嘉義分行帳號：000000000000
    活期儲蓄存款存摺封面影本1紙。（見111年度偵字第864號
    卷第126頁）
  （證人王聖鋒）土地銀行自動櫃員機存戶交易明細表影本1紙
    。（見111年度偵字第864號卷第126頁）
  「查詢作者資訊：satosi」、訊息翻拍照片共3張。（見111
    年度偵字第864號卷第127至128頁）
  「PChome 線上購物顧客中心：訂單查詢、其他資訊」翻拍照
    片2張。（見111年度偵字第864號卷第127頁）
  證人王聖鋒提供通訊軟體與「Ptt賣家-Nico」對話紀錄翻拍
    照片2張。（見111年度偵字第864號卷第128頁）　 　 　 
  （證人陳鴻毅）內政部警政署反詐騙諮詢專線紀錄表、新竹
    縣政府警察局竹東分局二重埔派出所受理詐騙帳戶通報警示
    簡便格式表、金融機構聯防機制通報單各1份。（見111年度
    偵字第864號卷第132至134頁）
  批踢踢實業坊（ptt.cc）訊息翻拍照片2張。（見111年度偵
    字第864號卷第135頁）
  證人陳鴻毅提供通訊軟體與「Nico」對話紀錄翻拍照片7張。
    （見111年度偵字第864號卷第135頁反面至137頁）
  （證人陳鴻毅）「明細內容」翻拍照片2張。（見111年度偵
    字第864號卷第137至137頁反面）
  （證人林冠志）內政部警政署反詐騙諮詢專線紀錄表、新竹
    市警察局第二分局東勢派出所受理詐騙帳戶通報警示簡便格
    式表、金融機構聯防機制通報單各1份。（見111年度偵字第
    864號卷第141至143頁）
  （證人林冠志）「新竹綜活儲存款-薪轉明細」、「任意轉 
    未取款交易明細」翻拍照片共3張。（見111年度偵字第864
    號卷第144頁）
  「PChome線上購物顧客中心：查訂單、訂單查詢」翻拍照片
    影本3張。（見111年度偵字第864號卷第145頁）
  「批踢踢實業坊（ptt.cc）」訊息翻拍照片3張。（見111年
    度偵字第864號卷第146頁）
  證人林冠志提供通訊軟體與「Nico」對話紀錄翻拍照片9張。
    （見111年度偵字第864號卷第147至149頁）
  （證人孫承佑）內政部警政署反詐騙諮詢專線紀錄表、新北
    市政府警察局淡水分局水碓派出所受理詐騙帳戶通報警示簡
    便格式表、金融機構聯防機制通報單各1份。（見111年度偵
    字第864號卷第154至156頁）
  證人孫承佑提供通訊軟體與「Nico」對話紀錄翻拍照片影本4
    張。（見111年度偵字第864號卷第157至158頁）　 
  （被告葉秀文）合作金庫商業銀行龍潭分行110年6月21日合
    金龍潭字第1100001969號函檢送本分行存戶（帳號：000000
    0***048）之開戶基本資料、開戶時檢附證件影本、開戶攝
    錄影像畫面及自109年1月1日起至110年1月1日止之交易明細
    相關資料影本共計4張。（見111年度偵字第864號卷第159至
    164頁反面）
  ATM提領影像照片4張。（見111年度偵字第864號卷第177至17
    8頁）
㈣、綜上所述，被告上揭任意性自白與事實相符，應堪憑採，其
    任意提供之合庫銀行帳戶，確已遭詐欺集團成員用以充作詐
    欺上揭告訴人、被害人及掩飾犯罪所得去向甚明，其所為前
    揭幫助詐欺、洗錢犯行，事證已臻明確，自應予以依法論科
    。
二、論罪科刑：
㈠、按洗錢防制法於105年12月28日修正公布，並於106年6月28日
    生效施行，該法第2條所稱之「洗錢」行為，係指：一、意
    圖掩飾或隱匿特定犯罪所得來源，或使他人逃避刑事追訴，
    而移轉或變更特定犯罪所得；二、掩飾或隱匿特定犯罪所得
    之本質、來源、去向、所在、所有權、處分權或其他權益者
    ；三、收受、持有或使用他人之特定犯罪所得。並於第14條
    、第15條規定其罰則，俾防範犯罪行為人藉製造資金流動軌
    跡斷點之手段，去化不法利得與犯罪間之聯結。申言之，洗
    錢防制法之立法目的，在於防範及制止因犯第3條所列之特
    定犯罪而取得或變得之財物或財產上利益及其之孳息，藉由
    包含處置（即將特定犯罪所得直接予以移轉或變更）、分層
    化（即以迂迴層轉、化整為零之多層化包裝方式，掩飾或隱
    匿特定犯罪所得）及整合（即收受、持有或使用他人之特定
    犯罪所得，使之回流至正常金融體系，而得以合法利用享受
    ）等各階段之洗錢行為，使其形式上轉換成為合法來源，以
    掩飾或切斷特定犯罪所得與犯罪之關聯性，而藉以逃避追訴
    、處罰。參酌洗錢防制法第3條、第4條第2項立法說明：「
    洗錢犯罪之處罰，其有關前置犯罪之聯結，並非洗錢犯罪之
    成立要件，僅係對於違法、不合理之金流流動起訴洗錢犯罪
    ，作不法原因之聯結」、「洗錢犯罪以特定犯罪為前置要件
    ，主要著眼於對不法金流軌跡之追查，合理建構其追訴基礎
    ，與前置之特定犯罪成立與否，或是否有罪判決無關」等旨
    ，一般洗錢罪與特定犯罪係不同構成要件之犯罪，各別行為
    是否該當於一般洗錢罪或特定犯罪，應分別獨立判斷，特定
    犯罪僅係洗錢行為之「不法原因聯結」，即特定犯罪之「存
    在」及「利得」，僅係一般洗錢罪得以遂行之情狀，而非該
    罪之構成要件行為。特定犯罪之既遂與否和洗錢行為之實行
    間，不具有時間先後之必然性，只要行為人實行洗錢行為，
    在後續因果歷程中可以實現掩飾、隱匿特定犯罪所得之效果
    ，即得以成立一般洗錢罪，並不以「特定犯罪已發生」或「
    特定犯罪所得已產生」為必要（最高法院108年度台上大字
    第3101號刑事大法庭裁定意旨參照）。
㈡、再按刑法上之幫助犯，係以幫助之意思，對於正犯資以助力
    ，而未參與實施犯罪之行為者而言，故如未參與實施犯罪構
    成要件之行為，且係出於幫助之意思提供助力，即屬幫助犯
    ，而非共同正犯。本件被告所提供之合庫銀行帳戶存摺、提
    款卡、密碼等帳戶資料供詐欺集團作為詐欺犯行之指定轉帳
    帳戶，並無證據證明其對告訴人、被害人從事施用詐術，或
    參與要求告訴人、被害人如何交付財物之構成要件、參與隱
    匿犯罪所得等行為；又詐欺集團成員實行犯罪事實所示之詐
    欺取財罪，且為掩飾、隱匿其犯罪所得財物之去向，而令上
    揭告訴人、被害人等將款項轉入被告之合庫銀行帳戶，由詐
    欺集團成員前往提領犯罪所得款項得手，因而產生遮斷金流
    以逃避國家追訴、處罰之效果，被告所為，顯係基於幫助他
    人詐取財物、洗錢之犯意所為，屬詐欺取財罪、洗錢罪構成
    要件以外之行為，應論以詐欺取財罪、洗錢罪之幫助犯。
㈢、核被告所為，係犯刑法第30條第1項前段、第339條第1項之幫
    助詐欺取財罪，及刑法第30條第1項前段、洗錢防制法第14
    條第1項之幫助洗錢罪。
㈣、被告提供上開合庫銀行帳戶之存摺、提款卡、密碼等帳戶 資
    料予詐欺集團之單一幫助行為，助使該詐欺集團得以遂行詐
    騙上揭被害人、告訴人等之詐欺取財行為並遮斷資金流動軌
    跡，係以一行為同時觸犯數個相同罪名，成立同種想像競合
    ，又其一行為同時犯上開幫助詐欺取財罪及幫助一般洗錢罪
    2罪，為想像競合犯，應依刑法第55條之規定，從一重之幫
    助一般洗錢罪處斷。
㈤、刑之減輕：
  ⒈洗錢防制法第16條第2項規定：「犯前二條之罪，在偵查或審
    判中自白者，減輕其刑。」查被告就本案犯罪事實，已於偵
    查中及本院準備程序、審理時自白犯行，是其所犯幫助洗錢
    犯行，自應依上開規定減輕其刑。
  ⒉被告基於幫助之犯意而提供合庫銀行帳戶之存摺、提款卡、
    密碼等帳戶相關資料，為幫助犯，惡性及違法情節均較正犯
    為輕，爰依刑法第30條第2項之規定，按正犯之刑減輕之。
  ⒊被告有上揭減輕事由，應依法遞減之。
㈥、爰審酌被告無視近年來政府廣為宣導不得隨意將金融帳戶資
    料交予他人，僅為貪圖己身利益，竟任意交付上揭帳戶存摺
    、提款卡、密碼等帳戶資料予不詳詐欺集團使用，使詐欺集
    團能夠充作向他人詐欺取財及洗錢之工具，破壞社會治安及
    金融交易秩序，使從事詐欺犯罪之人藉此輕易於詐騙後取得
    財物，並製造金流斷點，導致檢警難以追查，徒增告訴人及
    被害人尋求救濟之困難，有助長犯罪之虞，兼衡告訴人及被
    害人遭騙之金額，均為詐欺集團成員取得，尚非被告所取用
    （被告僅於提供帳戶時獲得下述之報酬）之犯罪情節，且被
    告行為後於偵查中、本院準備程序及審理時均體認其所為於
    法有違之犯後態度，及其於本院審理時自陳之智識程度、家
    庭經濟狀況、工作狀況，暨其刑事前案紀錄（參見臺灣高等
    法院被告前案紀錄表）等一切情狀，量處如主文所示之刑，
    併就罰金部分諭知易服勞役之折算標準，以示懲儆。
三、沒收：
㈠、按犯罪所得，屬於犯罪行為人者，沒收之。但有特別規定者
    ，依其規定；前2項之沒收，於全部或一部不能沒收或不宜
    執行沒收時，追徵其價額，刑法第38條之1第1項、第3項定
    有明文。查被告因提供合庫銀行帳戶供詐欺集團成員充作本
    案詐欺、洗錢之工具，因而取得3,000元之對價，業據其於
    本院準備程序時供承在卷（見本院卷第73、74頁），此為其
    犯罪所得，雖未扣案，仍應依刑法第38條之1第1項前段、第
    3項規定諭知沒收，於全部或一部不能沒收或不宜執行沒收
    時，追徵其價額。
　　至被告雖於偵查中自承總共因提供2本帳戶收到6,000元報酬
    等語（見111年度偵字第864號卷第229頁反面），然依照被
    告所述，其提供本案合庫銀行帳戶取得之對價係3,000元，
    綜觀本案卷證，其遭詐欺集團充作本案詐欺、洗錢犯行使用
    之帳戶，僅被告所提供之合庫銀行帳戶，被告自承另提供之
    上海商業儲蓄銀行帳戶並無證據證明有供犯罪使用，則其提
    供上海商業儲蓄銀行帳戶資料因而取得之對價3,000元，尚
    無從遽認屬被告之犯罪所得而予以宣告沒收，併予敘明。
㈡、洗錢防制法第18條第1項固規定「犯第14條之罪，其所移轉、
    變更、掩飾、隱匿、收受、取得、持有、使用之財物或財產
    上利益，沒收之；犯第15條之罪，其所收受、持有、使用之
    財物或財產上利益，亦同。」惟本案被告非實際上提款之人
    ，無掩飾隱匿詐欺贓款之犯行，非洗錢防制法第14條第1項
    之正犯，自無上開條文適用。
據上論斷，應依刑事訴訟法第273條之1第1項、第299條第1項前
段，判決如主文。
本案經檢察官張凱絜提起公訴，經檢察官沈郁智到庭執行職務。
中    華    民    國   111    年     11   月     24   日
                  刑事第二庭  法  官  林哲瑜
以上正本證明與原本無異。　　　　　　　　　
如不服本判決應於收受本判決後20日內向本院提出上訴書狀，上
訴書狀應敘述具體理由。上訴書狀未敘述上訴理由者，應於上訴
期間屆滿後20日內補提理由書狀於本院（均須按他造當事人之人
數附繕本）「切勿逕送上級法院」。
中　　華　　民　　國　　111 　年　　11　　月　　29　　日
                              書記官  胡家寧

附錄本件論罪科刑法條：
刑法第339條
意圖為自己或第三人不法之所有，以詐術使人將本人或第三人之
物交付者，處5年以下有期徒刑、拘役或科或併科50萬元以下罰
金。
以前項方法得財產上不法之利益或使第三人得之者，亦同。
前二項之未遂犯罰之。
刑法第30條
幫助他人實行犯罪行為者，為幫助犯。雖他人不知幫助之情者，
亦同。
幫助犯之處罰，得按正犯之刑減輕之。
洗錢防制法第2條第2款
本法所稱洗錢，指下列行為：
一、意圖掩飾或隱匿特定犯罪所得來源，或使他人逃避刑事追訴
    ，而移轉或變更特定犯罪所得。
二、掩飾或隱匿特定犯罪所得之本質、來源、去向、所在、所有
    權、處分權或其他權益者。
三、收受、持有或使用他人之特定犯罪所得。
洗錢防制法第14條第1項
有第二條各款所列洗錢行為者，處7年以下有期徒刑，併科新臺
幣5百萬元以下罰金。